臺灣高等法院刑事裁定                 100年度聲字第2412號
聲請人即被告
選任辯護人  趙元昊律師
被      告  魏曜笙
上列聲請人因被告100 年度金上訴字第32號違反銀行法等案件，
聲請具保停止羈押，本院裁定如下：
    主  文
聲請駁回。
    理  由
一、聲請意旨略以：被告魏曜笙業經調查局詢問，檢方訊問，並
    經原審審理，本案有關之證人亦皆相同，是以實無湮滅、偽
    造、變造證據或勾串共犯或證人之虞，事證甚明；又被告尚
    有子女及家庭待其扶養，並無逃亡之虞，更何況檢察官早已
    發函限制被告出境，故實無逃亡之可能，而本案又非最輕本
    刑為5 年以上有期徒刑之罪，故實無繼續羈押之必要。再者
    被告在民國100 年6月及7月間均因癌症而經看守所緊急送醫
    ，在此情形下亦無逃亡之可能，反而繼續羈押實有可能危及
    其生命及健康，請准具保停止羈押等語。
二、按刑事被告經法官訊問後，認為犯罪嫌疑重大，而有(1)逃亡
    或有事實足認為有逃亡之虞者；(2)有事實足認為有湮滅、偽
    造、變造證據或勾串共犯或證人之虞者；(3)所犯為死刑、無
    期徒刑或最輕本刑為5 年以上有期徒刑之罪等情形之一者，
    非予羈押，顯難進行追訴、審判或執行，得羈押之，刑事訴
    訟法第101條第1項定有明文。次按「羈押之被告，有左列情
    形之一者，如經具保聲請停止羈押，不得駁回︰……三、現
    罹疾病，非保外治療顯難痊癒者。」刑事訴訟法第114條第3
    款定有明文。
三、被告因違反銀行法等罪名，經原審法院判處罪刑，並定應執
    行有期徒刑7年4月，顯見其犯罪嫌疑重大；被告又曾有多次
    持偽造外國護照、立法委員助理證入出境之前科犯行，顯有
    逃亡及湮滅罪證之虞，本案上訴後，經本院認為被告違反銀
    行法等罪，嫌疑重大，有刑事訴訟法第101條第1項第1、2款
    情形，非予羈押，顯難進行審判或執行，於100年6月29日裁
    定羈押在案。聲請人以被告罹患癌症等為由請求准予具保停
    止羈押，惟經本院依職權向法務部矯正署臺北看守所函詢被
    告病況，該所函覆稱：「查該收容人（即被告）入所後自訴
    皮膚癌等症，本所已安排專科醫師診療。經醫師建議，本所
    曾於100年6月15日及100年7月13日安排戒送至亞東醫院皮膚
    科門診，據診斷證明書所載診斷為「接觸性皮膚炎、其他濕
    疹及皮膚良性腫瘤」，目前病情尚稱穩定。」等語，有該所
    100年7月27日北所衛字第1000007333號函、臺北看守所衛生
    科病歷單、亞東紀念醫院診斷證明書等附卷可稽，顯見並無
    聲請人所指被告罹患癌症之情況，應認被告目前病況可持續
    於看守所內門診追蹤治療，如病況需要，所方亦將依規定安
    排醫師或必要措施給予適當治療等，可見被告所罹疾病，未
    達非保外治療顯難痊癒之程度。本院經衡量全案情節、被害
    法益及對被告自由拘束之不利益及防禦權行使限制之程度後
    ，認若以命被告具保、責付或限制住居等侵害較小之手段，
    均不足以確保審判程序及執行之順利進行，且被告符合刑事
    訴訟法第101條第1項第1、2款規定，而認有繼續羈押被告之
    必要。至聲請人前揭聲請意旨所主張被告家中尚有子女、家
    庭待其扶養，及其業經檢察官限制出境等各情，核與被告是
    否具備羈押之法定要件判斷無涉，亦非屬刑事訴訟法第114
    條所規定不得駁回具保聲請之情形。茲查被告前開羈押原因
    尚未消滅，聲請人所請具保停止羈押，自難准許，應予駁回
    。
據上論斷，應依刑事訴訟法第220 條，裁定如主文。
中    華    民    國   100    年    8     月    10    日
                  刑事第六庭審判長法  官  邱同印
                                  法  官  郭豫珍
                                  法  官  何信慶
以上正本證明與原本無異。
如不服本裁定，應於收受送達後五日內向本院提出抗告狀。
                                  書記官  王泰元
中    華    民    國   100    年    8     月    10    日